hunspell/kpv/komi.dic
тылавыв/K2S2O1O3O6
саридзвыв/K2S2O1O3O6
шарвыв/K2S2O1O3O6
керӧсвыв/K2S2O1O3O6
баснивыв/K2S2O1O3O6
выльвыв/K2S2O1O3O6
думвыв/K2S2O1O3O6
волявыв/K2S2O1O3O6
муясвыв/K2S2O1O3O6
петкӧдлӧмвыв/K2S2O1O3O6
синводзув/K2S2O1O3O6
пидзӧсчаньйыв/K2S2O1O3O6
ягйыв/K2S2O1O3O6
Сыктывкарув/K2S2O1O3O6
сингорув/K2S2O1O3O6
тшынвыв/K2S2O1O3O6
верстьӧвыв/K2S2O1O3O6
мойдвыв/K2S2O1O3O6
подвыв/K2S2O1O3O6
арлыдвыв/K2S2O1O3O6
асъявыв/K2S2O1O3O6
асыв-лунвыв/K2S2O1O3O6
берегвыв/K2S2O1O3O6
бӧжвыв/K2S2O1O3O6
бӧрвыв/K2S2O1O3O6
бӧркокйыв/K2S2O1O3O6
вавыв/K2S2O1O3O6
видзвыв/K2S2O1O3O6
водзвыв/K2S2O1O3O6
вӧжживыв/K2S2O1O3O6
вӧлявыв/K2S2O1O3O6
выв/K2S2O1O3O6
гӧравыв/K2S2O1O3O6
кӧрттуйвыв/K2S2O1O3O6
горув/K2S2O1O3O6
градвыв/K2S2O1O3O6
гурйыв/K2S2O1O3O6
дзирйыв/K2S2O1O3O6
домйыв/K2S2O1O3O6
егырвыв/K2S2O1O3O6
збыльвыв/K2S2O1O3O6
зыквыв/K2S2O1O3O6
картинавыв/K2S2O1O3O6
кивыв/K2S2O1O3O6
кимльӧскивыв/K2S2O1O3O6
кокйыв/K2S2O1O3O6
корвыв/K2S2O1O3O6
куйӧдвыв/K2S2O1O3O6
кымльӧскивыв/K2S2O1O3O6
кыняув/K2S2O1O3O6
кырйыв/K2S2O1O3O6
ладвыв/K2S2O1O3O6
лёквыв/K2S2O1O3O6
локтӧмвыв/K2S2O1O3O6
лыавыв/K2S2O1O3O6
лымвыв/K2S2O1O3O6
медсьӧлӧмвыв/K2S2O1O3O6
мӧдасыв/K2S2O1O3O6
мувыв/K2S2O1O3O6
мышвыв/K2S2O1O3O6
некивыв/K2S2O1O3O6
нырвыв/K2S2O1O3O6
нюрвыв/K2S2O1O3O6
ӧтвыв/K2S2O1O3O6
ӧшинюв/K2S2O1O3O6
пельвыв/K2S2O1O3O6
пемыдгорув/K2S2O1O3O6
помвыв/K2S2O1O3O6
пӧрысьявыв/K2S2O1O3O6
рыт-асыв/K2S2O1O3O6
рытъягорув/K2S2O1O3O6
рытыв-войвыв/K2S2O1O3O6
рытыв-лунвыв/K2S2O1O3O6
серамвыв/K2S2O1O3O6
сёрнивыв/K2S2O1O3O6
смеквыв/K2S2O1O3O6
сьӧлӧмвыв/K2S2O1O3O6
сямвыв/K2S2O1O3O6
тӧвйыв/K2S2O1O3O6
туйвыв/K2S2O1O3O6
тулысъявыв/K2S2O1O3O6
тшынйыв/K2S2O1O3O6
уджйӧзвыв/K2S2O1O3O6
Удоравыв/K2S2O1O3O6
усьпаньвыв/K2S2O1O3O6
чепйыв/K2S2O1O3O6
чӧрйыв/K2S2O1O3O6
шойнавыв/K2S2O1O3O6
шуйгакивыв/K2S2O1O3O6
Эжвайыв/K2S2O1O3O6
ягвыв/K2S2O1O3O6
яндзимвыв/K2S2O1O3O6
нырув/K2S2O1O3O6
эбӧсвыв/K2S2O1O3O6
венечув/K2S2O1O3O6
тундравыв/K2S2O1O3O6
бордув/K2S2O1O3O6
степвыв/K2S2O1O3O6
рубежвыв/K2S2O1O3O6
нӧрысйыв/K2S2O1O3O6
чуркйыв/K2S2O1O3O6
джоджув/K2S2O1O3O6
кучиквыв/K2S2O1O3O6
айда/R0
эберек/R0
акбар/R0
алейкум/R0#
алё/R0
аллё/R0
алло/R0
алльӧ/R0
аллӧ/R0
алльо/R0
ало/R0
ать/R0
ауфидерзейн/R0
батюшки/R0
без/R0# без пӧльзу
белакӧсаӧ/R0
березять/R0
бикфордов/R0
благӧслӧви/R0
благӧслӧвесь/R0
бласлӧ/R0
бласлӧ/R0# бласлӧ кристос
бласлӧви/R0
бласлӧвесь/R0
блеск/R0
богу/R0
боже/R0
божий/R0
божья/R0
будь/R0
будьтіна/R0
быдты/R0# ~ прокшат
вашбродь/R0
ваше/R0
вашескородие/R0
вовсю/R0
вӧльнӧ/R0
вообще-тӧ/R0
вӧрӧна/R0# ~ вӧлӧн
воскресе/R0
вӧскресе/R0
господи/R0
господи/R0# прӧсти господи
гуляй-валяй/R0
девочки/R0
долой/R0
досвиданньӧ/R0
дуй/R0
душой/R0
ебере/R0
еберигач/R0
еберӧ/R0
чомбе/R0
евокаанӧй/R0
дундук/R0
нярбаля/R0
егена/R0# ~ макӧ
егень/R0# егень гач
его/R0#
егули/R0
егулигач/R0
егулю/R0
егуля/R0# ~ гач
едена/R0
едӧволоть/R0
едрена/R0# ~ гӧлень
едрена-матрена/R0
едрика-воха/R0
едрит/R0
едритвой/R0
едритвойӧн/R0
едриттвою/R0
едрӧ/R0
едрона/R0
едрӧна/R0# едрӧна корень
едронӧй/R0# ~ корень
ей/R0
ейбог/R0
екуньӧ/R0#
Екуньӧ-Ваньӧ/R0
екуня/R0# екуня вань
екунявань/R0#
екуня-ваня/R0
екуткойвась/R0
енсыкӧд/R0#
еремакань/R0
ерӧ/R0
ерӧмакань/R0
ерӧмакань-вакукань/R0#
ерӧтош/R0
есть/R0
етиттвой/R0
ёкалӧмӧнӧ/R0
ёкарӧ-мокарӧ/R0
ёк-маръёк/R0
ёкмаръёк/R0
ёк-марьёк/R0#
ёксан/R0
ёкыль-мокыль/R0
ёлки-палки/R0
ё-моё/R0
ёрӧмакань/R0
ёш/R0
ёшки-мошки/R0#
жыв-здоров/R0
жыво/R0
загреки/R0
здоровеньки/R0#
здоровйӧ/R0
здорово/R0
здравствуй/R0
здравствуйте/R0
здрасте/R0
значит/R0
ижекерубим/R0
Иисусе/R0
икӧта/R0
икӧтапызь/R0
исусе/R0#
как/R0# ~ раз
кака/R0#
клеб-соль/R0
криста/R0# криста ради
кристос/R0# бласлӧ кристос
крыто/R0# шыто-крыто
кузькина/R0
кукры-мукры/R0
кую/R0
лады/R0
лёгких/R0
макань/R0# сё ~
марш/R0# шагом марш
матер/R0
Матер/R0
матере/R0
мати/R0# земля мати
матьвоети/R0
матьети/R0
милӧсти/R0# милӧсти просим
молодчина/R0
мылышты/R0
наздоровйӧ/R0
нет/R0
ничево/R0
ӧклят/R0
осподи/R0
отче/R0
пасьӧдбог/R0
пигу/R0
пли/R0
покранимерӧ/R0
пӧльзу/R0# без пӧльзу
пӧмяни/R0
пӧ-румки/R0
проклят/R0
прӧпалӧ/R0#
прӧсти/R0# прӧсти господи
прӧшшай/R0#
прӧщайтлы/R0
ради/R0# криста ради
разьве/R0
ровно/R0# сё ~
себенекатьӧ/R0#
сё/R0# ~ медъякӧ
сёмокасьт/R0#
сёмор/R0
сёравно/R0#& = всё равно
слабогыс/R0
смотри/R0
спокой-дорогой/R0
стой/R0
сукин/R0# сукин сын
сьӧкӧча/R0# ~ мач
так-перетак/R0
твою/R0
тубира/R0# ~ зятьыд
упаси/R0# упаси господи
хабилис/R0# хомо хабилис
хомо/R0# хомо сапиенс (хабилис)
мальпигиев/R0
чао/R0
чолӧм-здорово/R0
чурки/R0# чурки буди
шагом/R0# шагом марш
Якуня-Ваня/R0
пионеров/R0
убирась/R0
едриттвой/R0
едритвӧйӧн/R0
едритвӧйӧс/R0
чоморуӧс/R0
начӧрта/R0
ёкмарьёк/R0
горько/R0
вопшем/R0
трасичапызь/R0
ликуй/R0# Исайя ликуй! Венчайттӧг оз туй!
того/R0# сэсся до того воасны
постой/R0# «Сусло кӧ постой, и Степан постой!»
дявӧлнича/R0# Но, дявӧлнича шег!
видишь/R0# налы оз тырмы, видишь, скӧт колӧ видзны
потому/R0# потому что ме школьница вӧлі
проклят/R0
честью/R0# Честь честью позьӧ пырны и старшина Яков Ӧнисимович ордӧ
сётаки/R0# Кодлыкӧ сётаки колӧ лоны
асыв/S2O1O3O6
бобув/S2O1O3O6
визув/S2O1O3O6
воськов/S2O1O3O6
дзодзув/S2O1O3O6
катов/S2O1O3O6
кузов/S2O1O3O6
лайков/S2O1O3O6
лунков/S2O1O3O6
нёров/S2O1O3O6
ныв/S2O1O3O6
пӧв/S2O1O3O6
пырнёв/S2O1O3O6
рӧсов/S2O1O3O6
рытыв/S2O1O3O6
сов/S2O1O3O6
сунтов/S2O1O3O6
тыв/S2O1O3O6
чӧв/S2O1O3O6
ыв/S2O1O3O6
айлов/S2O1O3O6
ышлов/S2O1O3O6
мӧс-вӧв/S2O1O3O6
яййӧв/S2O1O3O6
улльӧв/S2O1O3O6
нянь-сов/S2O1O3O6
телекодзув/S2O1O3O6
коткодзув/S2O1O3O6
талапӧв/S2O1O3O6
кыкнанлапӧв/S2O1O3O6
гозпӧв/S2O1O3O6
инпӧв/S2O1O3O6
юрпӧв/S2O1O3O6
иньпӧв/S2O1O3O6
тӧв/S2O1O3O6
лунтӧв/S2O1O3O6
шытӧв/S2O1O3O6
шонаув/S2O1O3O6
кобув/S2O1O3O6
лэбув/S2O1O3O6
подув/S2O1O3O6
киподув/S2O1O3O6
юрподув/S2O1O3O6
рӧдув/S2O1O3O6
ёрдув/S2O1O3O6
козув/S2O1O3O6
шондіув/S2O1O3O6
вомув/S2O1O3O6
синкымув/S2O1O3O6
инув/S2O1O3O6
вичкоув/S2O1O3O6
горув/S2O1O3O6
генерал-губернаторув/S2O1O3O6
посув/S2O1O3O6
вевтув/S2O1O3O6
мортув/S2O1O3O6
графув/S2O1O3O6
дадюв/S2O1O3O6
резюв/S2O1O3O6
лыавыв/S2O1O3O6
асыввыв/S2O1O3O6
веськыдвыв/S2O1O3O6
водзвыв/S2O1O3O6
асыв-войвыв/S2O1O3O6
йирквыв/S2O1O3O6
сотчӧмвыв/S2O1O3O6
лунвыв/S2O1O3O6
рытыв-лунвыв/S2O1O3O6
корвыв/S2O1O3O6
вӧрвыв/S2O1O3O6
рачвыв/S2O1O3O6
пельвыв/S2O1O3O6
йыв/S2O1O3O6
лежнӧгйыв/S2O1O3O6
дорйыв/S2O1O3O6
юрйыв/S2O1O3O6
тутуйыв/S2O1O3O6
вежаныв/S2O1O3O6
пернаныв/S2O1O3O6
лымныв/S2O1O3O6
аяныв/S2O1O3O6
Бушков/S2O1O3O6
Варламув/S2O1O3O6
Вӧльйыв/S2O1O3O6
Вӧргорув/S2O1O3O6#сикт
Ёгув/S2O1O3O6
Йиркапув/S2O1O3O6# toponim
Касьвыв/S2O1O3O6
Кыдзув/S2O1O3O6
Мельничавыв/S2O1O3O6
Мылькув/S2O1O3O6# сикт
Ольвыв/S2O1O3O6# toponim (Belykh, Vasjutov)
Сёрдйыв/S2O1O3O6
Сотчӧмйыв/S2O1O3O6
Сьӧлапӧв/S2O1O3O6
Тылавыв/S2O1O3O6
Чойгорув/S2O1O3O6# (Udora+)
Шорйыв/S2O1O3O6# (Syktyvdin) (Syktyv 2)
Эжов/S2O1O3O6
Плантвыв/S2O1O3O6
рӧзваль/S3O1O3O6
боль/S3O1O3O6
ваболь/S3O1O3O6
вакуль/S3O1O3O6
воль/S3O1O3O6
гуськуль/S3O1O3O6
дзоль/S3O1O3O6
дзуль/S3O1O3O6
дуль/S3O1O3O6
жель/S3O1O3O6
киль/S3O1O3O6
коль/S3O1O3O6
куль/S3O1O3O6
моль/S3O1O3O6
мыль/S3O1O3O6
рель/S3O1O3O6
тіль/S3O1O3O6
толь/S3O1O3O6
тшель/S3O1O3O6
ув-чаль/S3O1O3O6
чаль/S3O1O3O6
чиль/S3O1O3O6
чуль/S3O1O3O6
чуль-чаль/S3O1O3O6
шаль/S3O1O3O6
шоль/S3O1O3O6
вӧркуль/S3O1O3O6
Щель/S3O1O3O6# (Izva)
Вӧль/S3O1O3O6# (Kulomdin) + ju (Syktyv; Kulomdin)
бадь/S4O1O3O6
бедь/S4O1O3O6
гадь/S4O1O3O6
дадь/S4O1O3O6
додь/S4O1O3O6
койбедь/S4O1O3O6
корадодь/S4O1O3O6
лямпа-дадь/S4O1O3O6
мотодадь/S4O1O3O6
ув-бадь/S4O1O3O6
Гадь/S4O1O3O6# (Syktyv)
